臺灣高雄地方法院刑事判決
111年度交簡上字第77號
上  訴  人  
即  被  告  郭峻愷


上列上訴人即被告因過失傷害案件，不服本院高雄簡易庭民國11
1年3月22日111年度交簡字第205號第一審刑事簡易判決（聲請簡
易判決處刑案號：110年度偵字第18775號)，提起上訴，本院管
轄之第二審合議庭判決如下：
    主      文
原判決撤銷。
郭峻愷犯過失傷害罪，處拘役參拾伍日，如易科罰金，以新臺幣
壹仟元折算壹日。
    事實及理由
一、本案經本院第二審合議庭審理結果，認原審刑事簡易判決以
    被告犯過失傷害罪，除刑罰裁量部分應予撤銷外（理由詳如
    後述），其於認事用法並無違誤，另就證據部分補充：被告
    郭峻愷於本院準備程序及審判程序時之自白（見本院111年
    度交簡上字第77號卷〈下稱本院卷〉第41及90頁）、本院111
    年度雄司附民移調字第894號調解筆錄及告訴人許韶容刑事
    陳述狀（本院卷第63至64頁、67頁），其餘犯罪事實及理由
    ，均依刑事訴訟法第373條規定，引用原審簡易判決書記載
    之事實、證據及理由（如附件）。
二、被告上訴意旨略以：原審量刑過重，第一審判決後已與告訴
    人達成調解，請求減輕其刑等語。
三、原審認被告罪證明確，予以論罪科刑，固非無見。惟查：
㈠、刑事審判旨在實現刑罰權之分配正義，故法院對於有罪被告
    之科刑，依刑法第57條明定，應以行為人之責任為基礎，並
    審酌一切情狀，尤應注意該條所列10款事項，以為量刑輕重
    之標準。又刑之量定，為求個案裁判之妥當性，固屬於實體
    法上賦予法院得為自由裁量之事項，但法院行使此項職權時
    ，仍應受比例原則、平等原則等一般法律原則之支配，亦即
    必須受法律秩序之理念、法律感情及慣例等所規範，非可恣
    意為之，則裁量刑之輕重時，應符合罪刑相當之原則，並斟
    酌客觀上之適當性、相當性與必要性，予以適度之判斷，使
    罰當其罪，以維護公平正義，始為適法。
㈡、經查，被告上訴後與告訴人於民國111年7月11日達成調解，
    被告同意給付告訴人新臺幣（下同）14萬元以賠償告訴人損
    失等情，有本院111年度雄司附民移調字第894號調解筆錄1
    份在卷可稽（本院卷第63至64頁），且被告已先給付告訴人
    12萬元，其餘2萬元則自111年9月起，由被告按月給付5,000
    元予告訴人，被告亦於1111年9月給付第一期款5,000元予告
    訴人等情，亦有本院辦理刑事案件電話紀錄查詢表2份附卷
    足憑（本院卷第65及86頁）。是原審於量刑部分已有審酌被
    告坦承犯行之犯後態度、本件犯罪之手段、情節暨其家庭經
    濟狀況等事項，而為刑之宣告，惟原審於判決之際，被告既
    未與告訴人達成調解，無從將被告與告訴人達成調解之事實
    納入量刑之考量，仍難謂原審前開未及審酌被告與告訴人達
    成調解事實之量刑為妥適，原審判決既有前揭事後重要量刑
    參考事由未及審酌之處，應由本院予以撤銷改判。
四、爰審酌被告為職業大貨車駕駛，卻疏未注意妥為檢查車輛且
    不得有車輛機件脫落之情形，致所駕駛大貨車裝配之拖吊用
    具鐵製拖鉤掉落，造成告訴人有如聲請簡易判決處刑書所載
    傷勢，所為實有不該；惟其犯後坦承犯行，態度尚可，且原
    審判決後已與告訴人達成調解，並依約分期給付中，對告訴
    人之損害有所彌補；復考量告訴人亦提出刑事陳述狀請求本
    院就被告犯行予以從輕量刑（本院卷第67頁），兼衡被告國
    中畢業之智識程度及家庭狀況（本院卷第96頁），及有如臺
    灣高等法院被告前案紀錄表所示之前科素行等一切情狀，量
    處如主文第2 項所示之刑，並諭知易科罰金之折算標準。
據上論斷，應依刑事訴訟法第455條之1第1項、第3項、第369條
第1項前段、第364條、第373 條、第299條第1項前段，判決如主
文。
本案經檢察官王清海聲請簡易判決處刑，檢察官周容到庭執行職
務。
中　　華　　民　　國　　111 　年　　10　　月　　27　　日
                  事第九庭    審判長法　官　陳芸珮
　　　　　　　　　
　　　　　　　　　                  法  官  黃三友
　　　　　　　　　
　　　　　　　　　                  法  官  林育丞
以上正本係照原本作成，證明與原本無異。
本判決不得上訴。
中   華   民    國     111   年     10     月    27   日
                                    書記官  林豐富
附錄本案論罪科刑法條：
中華民國刑法第284條前段
因過失傷害人者，處 1 年以下有期徒刑、拘役或 10 萬元以下
罰金。
　　　　　　　　　　　　　　　　　　　
附件：本院111年度交簡字第205號刑事簡易判決